臺灣板橋地方法院刑事判決　　　　　　 96年度簡上字第872號
公　 訴　 人　臺灣板橋地方法院檢察署檢察官
上訴人即被告　甲○○
　　　　　　　　　　　　樓
上列被告因違反著作權法案件，不服本院於民國96年8 月29日以
96年度簡字第3874號所為第一審刑事簡易判決（偵查案號：96年
度偵字第10359 號），經本院管轄第二審合議庭審理，判決如下
：
    主    文
原判決撤銷。
甲○○擅自以公開傳輸之方法侵害他人著作財產權，處有期徒刑
肆月，如易科罰金，以新台幣壹仟元折算壹日，應減為有期徒刑
貳月，如易科罰金，以新台幣壹仟元折算壹日。
    事    實
一、甲○○明知如附表所示「霍元甲」等20部電影，為美商迪士
    尼企業股份有限公司等如附表所示之公司享有著作財產權之
    視聽著作物，現均仍於著作權存續期間，未經上開擁有著作
    財產權公司之同意或授權，不得擅自公開傳輸上揭視聽著作
    ，且其亦可預見架設網站、設立電影戲劇分享區鼓勵會員張
    貼檔案可能因而促成他人違法下載盜版電影；竟不違背其本
    意，仍基於侵害他人著作財產權之不確定犯意，自民國95年
    間某日起，在其位於臺北縣泰山鄉○○路193 號3 樓之住處
    ，利用個人電腦及網際網路設備連線上網，架設「美夢論壇
    」（網址http://www.tw-dream.com /bbs/） 網站，擔任管
    理員，負責管理維護該網站，並開放不特定網友加入會員後
    ，於該網站上之「電影戲劇分享區」內，建立超連結至不詳
    網站提供之電影載點，供不特定人得隨時在「美夢論壇」之
    「電影戲劇分享區」點選電影名稱，並因網頁超連結等作用
    得以公開傳輸上開網站內如附表所示之視聽著作，而接續以
    此方式，侵害前開著作權人之權利。嗣於96年3 月8 日14時
    許，為警持搜索票前往甲○○前揭住處內查獲，因悉上情。
二、案經如附表所列之公司訴由內政部警政署保安警察第二總隊
    第一大隊第三中隊報告臺灣板橋地方法院檢察署檢察官偵查
    後聲請簡易判決處刑。
    理    由
一、被告於前揭時、地架設「美夢論壇」網站，並開放不特定網
    友加入會員後，於該網站上「電影戲劇分享區」內，建立超
    連結至不詳網站提供之電影載點，供不特定人得隨時在「美
    夢論壇」之「電影戲劇分享區」點選電影名稱，並因網頁超
    連結等作用得以公開傳輸上開網站內如附表所示之視聽著作
    ，而接續以此方式，侵害前開著作權人之權利等事實，業據
    被告於本院審理中坦承不諱，核與告訴代理人於警詢時及偵
    查中指訴之情節相符，並有搜索現場採證照片、「美夢論壇
    」（網址http://www.tw-dream.com/bbs/）網站架構資料暨
    侵害告訴人著作財產之網頁畫面資料（上開卷第9 、17-40
    、68-106頁）、被告所使用論壇管理員帳號「劉邦」之IP查
    詢資料、臺灣固網股份有限公司96年1 月30日台固查資0000
    00000 號網路線路申請者資料（偵查卷第41 -44頁）、財團
    法人電影及錄影著作保護基金會鑑識報告1 紙（偵查卷第49
    頁）、附表所示「霍元甲」等20部影片之著作權透過公開方
    式以通常方法表示著作人本名之文件（偵查卷第198-217 頁
    ）及蒐證光碟在卷可憑，足堪採信。被告固另辯稱伊雖有怠
    於管理系爭網站之疏失，但上揭電影之超連結係由網友所張
    貼，非伊所為，應無違反著作權法之行為云云。惟查，如附
    表所示「霍元甲」等20部電影，係美商迪士尼企業股份有限
    公司等如附表所示之公司享有著作財產權之視聽著作物，未
    經上開公司同意或授權，被告並未獲得授權，自不得擅自公
    開傳輸前揭視聽著作，就此被告於警詢中亦自承有所認知（
    見同卷第13頁）；再者，被告架設系爭「美夢論壇」網站並
    設立電影戲劇分享區，復又以積分方式鼓勵會員積極張貼檔
    案，此舉可能因而促成他人違法下載盜版電影之事實，依其
    智慮程度，亦顯可預見，況被告除為系爭「美夢論壇」之設
    立站長定期付費外，亦擔任論壇管理員，乃有權限刪除上揭
    連結點或關閉網站之人，其復自承仍有登錄上網，惟其於進
    入網站後卻未積極管理刪除該電影連結網址，是其確具有使
    不特定會員在「美夢論壇」張貼附表所示電影著作之網路連
    結點，再使不特定人透過上揭網路超連結方式至不詳網站上
    觀看如附表所示之電影，而以公開傳輸方式侵害告訴人所有
    著作財產權之不確定犯意甚明。被告前開所辯，顯係卸責之
    詞，不足採信。是本件事證明確，被告犯行堪以認定。
二、核被告自95年某日起至96年3 月8 日止，供其所指定之管理
    員在上開「美夢論壇」設立「電影戲劇分享區」專區，並開
    放予不特定網友在該專區○○○○路連結，供不特定人隨時
    利用網路超連結之方式免費公開傳輸如附表所示之視聽，其
    所為係犯著作權法第92條之擅自公開傳輸罪。按如數行為於
    同時同地或密切接近之時地實施，侵害同一之法益，各行為
    之獨立性極為薄弱，依一般社會健全觀念，在時間差距上，
    難以強行分開，在刑法評價上，以視為數個舉動之接續施行
    ，合為包括之一行為予以評價，較為合理，則屬接續犯，而
    為包括之一罪（最高法院86年臺上字第3295號判例參照），
    查被告供其所指定之管理員自95年某日起在上開「美夢論壇
    」設立「電影戲劇分享區」專區，該專區即一直持續存在網
    路上，迄至96年3 月8 日被告經警通知前往說明本案後，始
    將上述論壇中關閉，業據被告於本院審理時陳明在卷，是以
    ，被告上述數個公開傳輸行為之接續實施，依前揭判例意旨
    ，在刑法評價上，應屬接續犯之包括一行為。而集合犯之犯
    行實施中如法律有變更，其一部觸犯舊法，一部涉及新法時
    ，應依最後行為時之新法處斷，並無行為後法律變更須比較
    新舊法適用之問題，是本件被告於95年3 月間起擅自以公開
    傳輸方法而侵害他人著作財產權之犯行，至為警查獲日即96
    年3 月8 日始終止，自應適用修正後刑法之規定，尚無新舊
    法比較之問題，併與敘明。另被告以一行為侵害多位著作權
    人之著作財產權，為想像競合犯。
三、原審以被告罪證明確，予以論罪科刑，固屬卓見，被告以上
    情抗辯其無違反著作權之犯行，自無理由，惟被告前因違反
    著作權法案件，經台灣高等法院以92年上更一字第190 號判
    處有期徒刑1 年6 月，緩刑3 年，嗣經上訴最高法院，經台
    灣高等法院以92年上訴字第3121號判決確定，有臺灣高等法
    院被告前案紀錄表乙份在卷可稽，惟原審判決以「被告前揭
    所犯著作權案件經判處有期徒刑1 年6 月，緩刑5 年確定」
    ，而認被告係於緩刑期內再犯本件違反著作權案件，並以此
    為本件量刑基礎，乃有違誤，上訴人部分之上訴理由，堪認
    有據，原判決既有上開可議之處，本院應予撤銷改判，並審
    酌被告架設系爭網站並以積分方式鼓勵會員積極張貼資料，
    已有預見不特定網友提供網路連結以供不特定人以連結公開
    傳輸方式，侵害他人之智慧創作，復於發現上情後又未積極
    管理刪除上揭連結點，致損害他人之智慧財產權，破壞我國
    保護智慧財產權之形象，兼衡其侵害告訴人著作財產權之視
    聽著作之數量、期間，暨其犯罪動機、目的、手段等一切情
    狀，量處如主文所示之刑。茲因被告為上開犯行之犯罪時間
    在96年4 月24日以前，合於減刑條件，應依中華民國九十六
    年罪犯減刑條例第2 條第1 項第3 款、第7 條之規定，減刑
    如主文所示之減得之刑，並諭知易科罰金之折算標準。
據上論斷，應依刑事訴訟法第455 條之1 第1 項、第3 項、第36
9 條第1 項前段、第299 條第1 項前段，著作權法第92條，刑法
第11條前段、第55條、第41條第1 項前段，中華民國九十六年罪
犯減刑條例第2 條第1 項第3 款、第7 條，判決如主文。
本案經檢察官江祐丞到庭執行職務。
中　　華　　民　　國　　96　　年　　12　　月　　18　　日
                  刑事第十一庭  審判長法　官 徐蘭萍
                                      法  官 林淑婷
                                      法  官 邱景芬
以上正本證明與原本無異
如不服本判決應於送達後10日內向本院提出上訴狀
                                書記官　曾千庭
中　　華　　民　　國　　96　　年　　12　　月　　19　　日
附錄本案論罪科刑法條全文：
著作權法第92條
擅自以公開口述、公開播送、公開上映、公開演出、公開傳輸、
公開展示、改作、編輯、出租之方法侵害他人之著作財產權者，
處3年以下有期徒刑、拘役、或科或併科新臺幣75萬元以下罰金
。
